臺灣臺南地方法院刑事判決　　　　　　　 94年度重訴字第7號
公　訴　人　臺灣臺南地方法院檢察署檢察官
被　　　告　甲○○
選任辯護人　乙○○　律師
　　　　　　丁○○　律師
　　　　　　壬○○　律師
上列被告因毒品危害防制條例案件，經檢察官提起公訴（94年度
營偵字第305號），本院判決如下：
    主  文
甲○○販賣第一級毒品，處無期徒刑，褫奪公權終身，如附表編
號一、二之第一級毒品沒收銷燬之；又販賣第二級毒品，處有期
徒刑拾年，如附表編號三之第二級毒品沒收銷燬之，應執行無期
徒刑，褫奪公權終身，附表所示之物均沒收銷燬。
    事  實
一、甲○○意圖營利，基於販賣第一級毒品海洛因、第二級毒品
    安非他命之犯意，於民國94年2月14或15日，在高雄市○鎮
    區○○路167號住處附近，向不詳姓名年籍綽號「阿狗」之
    成年男子以現金新台幣（下同）十餘萬元購買第一級毒品海
    洛因三大包、四小包，總計毛重約130公克（驗後淨重
    118.39公克，詳如附表編號一）；及於同年2月17日，在上
    開住處，由不詳姓名年籍綽號「阿沖」之成年男子交付第二
    級毒品安非他命三大包、一小包，總計毛重約3096公克（詳
    如附表編號三）。甲○○於同年2月18日凌晨零時許，駕駛
　　車牌號碼XU—1101號自用小客車，攜帶上述毒品，自高雄出
　  發，欲北上苗栗縣頭份鎮所約定之地點進行毒品交易，嗣於
    同年2月18日凌晨2時37分許，甲○○駕駛上開小客車，搭載
　　戊○○（由檢察官另案偵辦）途經國道一號高速公路北向
　  280公里處（即新營收費站，位於台南縣後壁鄉）時，因任
    意變換車道，經警攔車盤查而查獲，並扣得上開第一級毒品
　　海洛因三大包、四小包（詳如附表編號一），第二級毒品安
　　非他命三大包、一小包（總計毛重約3096公克，詳如附表編
　　號三），及塑膠管子一條、玻璃吸管一支、摻有海洛因香菸
    一支（詳如附表編號二）等物。
二、案經國道公路警察局第四警察隊報請臺灣臺南地方法院檢察
    署檢察官偵查起訴。
　　理  由
一、被告甲○○坦承持有前揭海洛因及安非他命之事實，惟矢口
    否認有何販賣情事，辯稱：海洛因係向綽號阿狗購買，供己
    施用，安非他命是綽號阿沖之丙○○寄放的，伊未販賣上開
    毒品等語。經查：
（一）被告在94年2月18日凌晨2時37分在新營收費站北上車道，
      經警盤查，在同日三時許警方經其同意進行搜索，在其車
      輛右後座充氣墊下之踏板上，查獲如附表編號三所示安非
      他命三公斤餘，並在其前擋風玻璃位置之面紙盒內，查獲
      如附表編號一之海洛因一百多公克，及其手提袋內查獲附
      表編號二之香煙一支，隨即為警以現行犯逮捕等情，業經
      警員陳建志於偵查證述甚詳（94年3月3日之偵訊筆錄），
      並有搜索扣押筆錄、逮捕通知及扣押物品目錄表一份在卷
      可按，被告攜帶大量毒品駕車北上，為警查獲之事實，甚
      為明確。
（二）按販賣毒品罪，並不以販入之後復行賣出為構成要件，祇
      須以營利為目的將毒品購入或將之賣出，有一於此，其犯
      罪即經完成，縱尚未賣出，仍應成立販賣毒品既遂罪。最
      高法院93年度台上字第110號著有判決可資參照。被告自
      陳在高雄港碼頭擔任裝卸工人，月入約五、六萬元，案發
      之前曾中了樂透彩約五十萬元之彩金，因吸食毒品量大，
      一次大量購入比較便宜，才會購買本件之毒品海洛因，安
      非他命純係他人寄放，詳94年10月20日審判筆錄。惟警方
      在被告車上查扣之海洛因，重達118.39公克，純質淨重為
      92.63公克，依市面上一般海洛因毒品交易所查獲之小包
      裝，多有摻加葡萄糖類之白色粉末，被告持有之上開毒品
      ，如經摻加粉末，再分裝成小包裝出售，市值頗鉅，被告
      供稱僅以十萬元購入，已非相當。而安非他命毛重達3096
      公克，市價亦非尋常，被告供稱係「阿沖」寄放，「阿沖
      」向伊稱該批安非他命值一百四十七萬元，惟扣案安非他
      命既有如此高之市值，且一經施用即消耗，一經賣出即可
      轉手換取金錢，「阿沖」理應自行妥善保管，豈有交被告
      代為保管之理？被告若非出於向「阿沖」販入之合意，或
      與「阿沖」共同賣出謀利之認識，何須甘冒持有第二級毒
      品之罪名，代為保管？被告陳明「阿沖」名叫丙○○，聲
      請法院傳訊，惟本院依其所陳地址送達傳票，均以送達處
      所查無此人退回，有該傳票回證二紙在卷可稽，則究竟有
      無其人？有無寄放一事？益增可疑。而被告上開辯解，均
      與常情有違，難以採信。
（三）依前揭被告自陳之收入，原無能力購買如此本件扣案市價
      昂貴之巨量海洛因及安非他命，何況被告家中上有老母，
      患有慢性病，妻因罹精神分裂，均須長期治療，且育有三
      子，分別就讀國中一、二年級及國小二年級，次子為腦性
      麻痺併中度肢障，均賴被告一人獨立負擔，詳94年3月16
      日偵查中之辯護意旨狀（偵卷p140）。被告如有吸食海洛
      因及安非他命之惡習，考量其經濟收入及家庭負擔，亦僅
      有購買少量之小包毒品解癮之能力，應無能力購買本件扣
      案之巨量海洛因及安非他命。參諸證人庚○○在本院審理
      時證稱打牌時曾見被告施用海洛因之方式為摻入香煙中點
      燃後吸用；安非他命則係將小指一個關節長度約五分之一
      的量，放到玻璃瓶內加熱後吸食其煙霧的方式吸用，被告
      施用海洛因及安非他命並無較一般施用者有何施用量大或
      過度頻繁之處，被告供稱因己施用量大，海洛因係購入供
      己施用云云，即無可採。縱如被告所辯，其曾中樂透彩五
      十萬元，惟其家計負擔沈重，詳如上述，應非其碼頭工人
      五、六萬元之月薪可堪支應，況扣案毒品數量及市值頗鉅
      ，原非被告經濟能力所能負擔，亦遠超過五十萬元之價值
      ，被告若非出於營利意圖而販入，再藉賣出謀利，何能持
      有如此巨量之毒品？本件雖未查出被告欲將扣案毒品，以
      多少之價錢，販賣何人之具體事證，惟衡酌扣案毒品之數
      量及價值，顯與被告之收入及經濟狀況不相當，被告辯稱
      持有毒品之理由復均不可採，本院認為被告基於營利目的
      而販入本件扣案之毒品，欲藉機賣出謀利，可以認定。
（四）被告辯稱案發當夜係駕車北上，欲往苗栗竹南找己○○賭
      博，並經己○○到場證述相合，惟己○○證稱，被告與其
      約好晚上九點會到，被告依約未到之前，己○○尚打電話
      向被告查問（94年9月8日p11），惟被告於警詢中陳明係
      於2月18日0時許從高雄出發，欲往苗栗頭份賭博（詳警卷
      p3），參酌高雄到苗栗頭份如行駛高速公路約須三至四小
      時的車程，被告復在新營休息站休息二十分鐘（詳戊○○
      警詢筆錄），及其於二時三十七分才到達新營收費站，則
      被告到達頭份之時間應在凌晨四時以後。被告與遠在竹南
      之己○○相約晚間九點在頭份賭博，卻在過了約定時三小
      時後之凌晨零點才從高雄出發，則被告案發當夜駕車北上
      是否確係欲往頭份賭博，亦非無疑。縱被告欲往頭份賭博
      ，依常情，亦無攜帶扣案之大量海洛因及安非他命之理？
      若如被告所稱扣案安非他命係「阿沖」寄放，則「阿沖」
      者亦知三公斤多之安非他命量多明顯，且有一經查獲即遭
      逮捕之危險，不宜隨身攜帶，尚知寄放在被告處，受人寄
      放之被告，竟又將三公斤多之安非他命公然放在車內後座
      充氣墊下？並隨車另攜帶92.63公克之海洛因？益見其前
      往頭份賭博之說，亦非真實可信。綜上所述，被告辯解，
      均無可採，其販賣毒品犯行，可以認定。
二、依前揭最高法院判決意旨，基於營利意圖而販入毒品，即應
    論以販賣毒品罪，核被告甲○○所為，係犯毒品危害防制條
    例第四條第一項之販賣第一級毒品罪，及同條例第四條第二
    項之販賣第二級毒品罪。其持有一、二級毒品係為販賣之用
    ，故其持有第一、二級毒品之低度行為，應分別為販賣第一
    、二級毒品之高度行為所吸收，均不另論罪。被告與不詳姓
    名年籍綽號「阿狗」、「阿沖」之成年男子間，有賣出與販
    入之對立關係，其間自無犯意聯絡可言，尚難論以共同正犯
    。公訴意旨指被告與「阿狗」、「阿沖」間有犯意之聯絡及
    行為之分擔，應論以共同正犯云云，難認有據，自難採取，
    併此敘明。至被告所犯上開二罪間，犯意各別，罪名有異，
    應予分論併罰。爰審酌被告雖無前科紀錄，有臺灣高等法院
    被告前案紀錄表足參，惟其為謀暴利，竟販賣第一、二級毒
    品，且販入之毒品數量龐大，價值甚鉅，犯後並未供出實情
    ，未見悔意等一切情狀，就其所犯二罪，分別判處如主文所
    示之刑，並定應執行刑為無期徒刑，褫奪公權終身，以昭炯
    戒。至扣案如附表一編號一之第一級毒品海洛因三大包、四
    小包（總計淨重118.39公克）、摻有海洛因香菸一支，及第
    二級毒品安非他命三小包、一小包（總計毛重3096公克），
    均屬違禁物，併請依毒品危害防制條例第十八條第一項規定
    宣告沒收銷燬。另扣案之玻璃管、塑膠管等物，係被告施用
    安非他命所用之物，與本件被告販賣海洛因及安非他命之犯
    行無關，宜由另案施用毒品部分處理，本件不併予沒收，附
    此敘明。
據上論結，應依刑事訴訟法第299條第1項前段、毒品危害防制條
例第4條第1.2項、第18條第1項前段、刑法第11條、第51條第4款
、第37條第1項判決如主文。
本案經檢察官辛○○到庭執行職務。
中　　華　　民　　國　　94　　年　　11　　月　　10 　日
　　　　　　　　　刑事第三庭  審判長法　官　陳振謙
                                    法  官  鍾邦久
                                    法  官  王慧娟
以上正本證明與原本無異
如不服本判決應於送達後10日內向本院提出上訴狀
　　　　　　　　　　　　　　　　    書記官　黃雅雲
中　　華　　民　　國　　94　　年　　11 　月　　 10 　日
附錄本案論罪科刑法條全文
　毒品危害防制條例第四條第一項、第二項
製造、運輸、販賣第一級毒品者，處死刑或無期徒刑；處無期徒
刑者，得併科新臺幣一千萬元以下罰金。
製造、運輸、販賣第二級毒品者，處無期徒刑或七年以上有期徒
刑，得併科新臺幣七百萬元以下罰金。
附表
┌─┬───┬───┬──────┬──────┬───┐
│編│ 品名 │數量  │ 鑑定報告   │ 鑑定結果   │特殊狀│
│號│      │      │   文號     │            │況註記│
├─┼───┼───┼──────┼──────┼───┤
│  │      │      │ 法務部調查 │ 合計淨重   │      │
│  │      │      │ 局調科壹字 │ 118.39公克 │      │
│  │海洛因│  7包 │ 第00000000 │（空包裝重  │      │
│1.│      │      │ 0號        │ 4.62 公克）│      │
│  │      │      │            │ 純度78.24% │      │
│  │      │      │            │ 純質淨重   │      │
│  │      │      │            │ 92.63公克  │      │
├─┼───┼───┼──────┼──────┼───┤
│  │      │      │ 法務部調查 │ 香煙重0.51 │      │
│  │燃燒過│      │ 局調科壹字 │ 公克       │      │
│  │海洛因│  1支 │ 第00000000 │            │      │
│2.│香煙  │      │ 0號        │            │      │
│  │      │      │            │            │      │
│  │      │      │            │            │      │
├─┼───┼───┼──────┼──────┼───┤
│  │      │      │ 刑事警察局 │ 合計毛重   │      │
│  │      │      │ 刑鑑定第09 │3096公克（包│      │
│  │安非他│  4包 │ 00000000號 │裝塑膠袋重  │      │
│3.│命    │      │            │21.2公克）純│      │
│  │      │      │            │度93%       │      │
└─┴───┴───┴──────┴──────┴───┘
